臺灣高等法院高雄分院刑事判決　　　　　　　　　　　九十一年度上訴字第二一號
　　　上　訴　人　台灣高雄地方法院檢察署檢察官
　　　被　　　告　乙○○
右上訴人因被告違反毒品危害防制條例案件，不服臺灣高雄地方法院九十年度訴字第
二一八號中華民國九十年十一月十三日第一審判決（起訴案號：臺灣高雄地方法院
檢察署八十九年度偵字第二七九八四號），提起上訴，本院判決如左：
      主      文
上訴駁回。
      理      由
一、公訴意旨略以：被告乙○○於民國八十九年十一月十一日中午十一時三十分許，
    在高雄縣鳳山市○○路一０六巷七十一號，贈予陳振清安非他命一包施用，因認
    被告乙○○涉有毒品危害防制條例第八條第二項之轉讓第二級毒品罪嫌云云。
二、按犯罪事實應依證據認定之，無證據不得推定其犯罪事實；次按不能證明被告犯
    罪者，應諭知無罪之判決，刑事訴訟法第一百五十四條、第三百零一條第一項分
    別定有明文。而刑事訴訟法上所謂認定犯罪事實之證據，係指足以認定被告確有
    犯罪行為之積極證據而言，如未能發現相當證據或證據不足以證明，自不能以推
    測或擬制之方法，以為裁判基礎，此有最高法院二十九年上字第三一○五號判例
    及四十年台上字第八十六號判例可供參照；又認定犯罪事實，所憑之證據，雖不
    以直接證據為限，間接證據亦包括在內，然無論直接或間接證據，其為訴訟上之
    證明，須於通常一般之人均不致於有所懷疑，而得確信其為真實之程度者，始得
    據之為有罪之認定，倘其證明尚未達到此一程度，而有合理性懷疑之存在時，即
    無從為有罪之認定，亦有最高法院七十六年台上字第四九八六號判例可資參照。
三、本件公訴人認被告乙○○有轉讓安非他命予陳振清施用，涉有毒品危害防制條例
    第八條第二項之罪嫌，無非係以證人陳振清於警訊及偵查中之指訴，及有安非他
    命一包扣案可稽為其論罪依據。
四、訊據被告乙○○堅決否認有何轉讓安非他命予陳振清之犯行，辯稱：我係經由朋
    友介紹認識陳振清，但並不熟，我不可能會拿安非他命給他施用等語。
五、經查：
（一）本件被告乙○○自警訊及偵查、審理中均一致否認曾拿安非他給陳振清使用；
      且證人陳振清於警訊時證述稱：扣案之三小包安非他命係乙○○於八十九年十
      月十一日十一時三十分許，在高雄縣山市○○路五二巷五四號拿給我吸食的等
      語（見警訊卷第十一頁），惟在偵查中則證稱：被告乙○○在八十九年十一月
      （應係指十月）十一日，到我高雄縣鳳山市○○路家中（即一０六巷七一號）
      喝酒時，拿一包安非他命給其使用，其餘二包係寄放等語（見偵查卷五十頁反
      面），證人陳振清前後所述內容不一，尚難採信。
（二）本件扣案之安非他命三包，係在高雄縣鳳山市○○路一０六巷七十一號證人陳
      振清家中所查獲，經警循線至高雄市○鎮區○○路三一四巷四號之二查獲被告
      乙○○，且在被告乙○○家中並未搜得任何物品，此有搜索扣押證明筆錄（收
      據、證明）在警訊卷第十五頁、第十七頁可憑，顯見被告乙○○與證人陳振清
      各有住所，而查獲之安非他命三小包數量不多，體積甚小，顯係隨時準備供吸
      食之用，被告乙○○是否有必要如證人陳振清於偵查中所述將安非他命寄放在
      其住處，亦有可疑。何況警察於證人陳振清家中二樓房間內所搜索扣押之物品
      ，除上開三包安非他命以外，尚包括殘渣夾鏈袋二包、小燈泡吸食器三個、筆
      套吸食器一個、鏟子吸管一支、研磨器一台、壓克力匙三支、電子秤一個、空
      夾鏈袋二百二十六個、吸食器一個，有搜索扣押證明筆錄（收據、證明）在警
      訊卷第十五頁可考，依證人陳振清於警訊時所述：小燈泡吸食器三個、筆套吸
      食器一個、鏟子吸管一支、安非他命吸食器一組，是我本身自製購買藏放在抽
      屜內，另外研磨器一台、壓克力匙三支、電子秤一個、空夾鏈袋二百二十六個
      ，都是乙○○於今年（八十九年）十月七日晚上十九時三十分左右，拿到我三
      樓房間，他親自放在抽屜裡面藏放的等語（見警訊卷第十一頁），然又稱：這
      些東西可能是毒品海洛因，是乙○○於八十九年十月十一日晚上十九時三十分
      許拿一包用塑膠袋包起來，放在我住處三樓房間抽屜下面藏放等語（見警訊卷
      第十一頁），因此對於被告乙○○究竟何時寄放被查扣之電子秤等物品，證人
      陳振清先後所述矛盾，且被告乙○○既將上開物品放在證人陳振清家三樓房間
      ，為何警方係在證人陳振清家二樓房間查獲？並與證人陳振清所有之物品混合
      放在一起被查獲？因此證人陳振清之證詞無非係卸責之詞，不足採信。
（三）按安非他命係毒品危害防制條例第二條第二項第二款所稱之第二級毒品，為違
      禁物，其販賣、轉讓或持有均屬犯罪行為，證人陳振清於被查獲持有安非他命
      時，其為保護真正供應毒品之人或為自己脫罪，而指稱係被告乙○○所交付亦
      非不可能，且安非他命之價格不便宜，被告乙○○與證人陳振清並無特別交情
      ，且僅見過一次面，為何會將上開物品寄放在證人陳振清住處？參以證人陳振
      清有施用毒品前科，為警查獲當甲經警採尿送驗結果，其尿液亦呈甲基安非他
      命陽性反應，有高雄市立凱旋醫院八十九年十一月十七日煙毒尿液檢驗成績書
      一份在偵字第一二四三九號偵查卷第二十四頁、第二十五頁可稽，可見證人陳
      振清本身亦與毒品無法脫離關係，其證詞自難遽採。
（四）證人即介紹被告乙○○與證人陳振清認識之人鄭志勝於本院九十一年二月二十
      七日調查時結證：「我介紹乙○○與陳振清認識，我與乙○○一起到陳振清家
      ，只有一次，我們只有喝酒，並沒有一起吸食海洛因或安非他命，因時間太久
      我已經忘記日期了，我只有去陳振清他家喝酒，沒有吸食海洛因或安非他命，
      也不知道乙○○有無送安非他命給陳振清。」、「（對你在警訊中所言是否實
      在？）我沒有這樣說，我是八十九年間有吸食，但是是我向別人買的，乙○○
      沒有拿過海洛因或安非他命給我，我也不知道他有無吸食海洛因或安非他命。
      」等語（見本院卷第五十七頁、第五十八頁），可見證人陳振清所述與證人鄭
      志勝於本院所證述之情節不符，且證人鄭志勝與被告為多年之好友，被告乙○
      ○如要寄放安非他命等物品，也應寄放在證人鄭志勝處，怎會寄放在初次見面
      之陳振清家中？被告與證人鄭志勝之交情勝過陳振清，被告為何不將安非他命
      贈與給證人鄭志勝，反而贈送給僅見過一次面之陳振清？實令人匪夷所思！
（五）綜上所述，足見被告乙○○所辯，尚可採信。本件自難僅憑證人陳振清上開有
      瑕疵之證述，及在證人陳振清住處扣得安非他命三包，即認被告乙○○無償轉
      讓第二級毒品安非他命給證人陳振清，此外，復查無其他積極證據足認被告乙
      ○○有轉讓安非他命之犯行。本件既不能證明被告乙○○犯罪，揆之上開法條
      規定及判例意旨，自應諭知被告無罪之判決。
六、原審以不能證明被告犯罪，而諭知被告無罪之判決，於法並無不合。檢察官上訴
    意旨，以被告乙○○確有轉讓安非他命一包給陳振清吸食之犯行，已據陳振清陳
    振清於警訊時及偵查中供證明確，又有安非他命三包（另二包係寄放陳振清住處
    ）扣案可稽，事證明確，原審諭知被告無罪，尚有未洽，指摘原判決不當云云。
    然查：（一）證人陳振清於警訊時證述稱：扣案之三小包安非他命係乙○○於八
    十九年十月十一日十一時三十分許，在高雄縣山市○○路五二巷五四號拿給我吸
    食的等語（見警訊卷第十一頁），惟在偵查中則證稱：被告乙○○在八十九年十
    一月（應係指十月）十一日，到我高雄縣鳳山市○○路家中（即一０六巷七一號
    ）喝酒時，拿一包安非他命給其使用，其餘二包係寄放等語（見偵查卷五十頁反
    面），可見證人陳振清於警訊時及偵查中前後所證述之內容相互矛盾，不足採信
    。（二）本件雖有扣得安非他命三包，但該三包安非他命係在高雄縣鳳山市○○
    路一０六巷七十一號證人陳振清家中所查獲，並非在被告乙○○家所查獲，且警
    員循線至高雄市○鎮區○○路三一四巷四號之二查獲被告乙○○，在被告乙○○
    家中並未搜得任何物品，此有搜索扣押證明筆錄（收據、證明）在警訊卷第十五
    頁、第十七頁可憑，足見本件雖有查獲安非他命三小包，然不能證明為被告乙○
    ○所有交給證人陳振清，亦不得以此作為不利於被告乙○○之證據。足見檢察官
    上訴，為無理由，應予駁回。
據上論斷，應依刑事訴訟法第三百六十八條，判決如主文。
本案經檢察官王登榮到庭執行職務。
中      華      民      國    九十一    年      三      月    二十七    日
                              臺灣高等法院高雄分院刑事第一庭
                                  審判長法官  王光照
                                        法官  黃仁松
                                        法官  黃壽燕
右正本證明與原本無異。
檢察官如不服本判決應於收受本判決後十日內向本院提出上訴書狀，其未述上訴理
由者，並得於提起上訴後十日內向本院補提理由書狀（均須按他造當事人之人數附繕
本)「切勿逕送上級法院」。
                                      書記官  黃富美
中    華    民    國     九十一     年       三       月     二十八     日
                                                                        Ｆ
